【裁判字號】    99,台上,4476
【裁判日期】    990715
【裁判案由】    妨害性自主
【裁判全文】
最高法院刑事判決            九十九年度台上字第四四七六號
上  訴  人  台灣高等法院台中分院檢察署檢察官
被      告  甲○○
上列上訴人因被告妨害性自主案件，不服台灣高等法院台中分院
中華民國九十七年七月二十三日第二審判決（九十七年度上訴字
第一一九二號，起訴案號：台灣彰化地方法院檢察署九十六年度
偵字七五六四號），提起上訴，本院判決如下：
    主  文
上訴駁回。
    理  由
本件原判決以公訴意旨略稱：被告甲○○基於強制性交之犯意，
於民國九十六年四月二十七日下午四時許，以談判分手為名，將
Ａ女（姓名年籍詳卷）強載至台南市安平區○○○街二二四巷十
五號「○○汽車旅館」內，違反Ａ女意願，以其陰莖插入Ａ女陰
道之方式，對Ａ女為性交得逞，因認被告涉有刑法第二百二十一
條第一項之強制性交罪嫌。經審理結果，認不能證明被告犯罪，
因而撤銷第一審關於被告此部分之科刑判決，改判諭知無罪。
上訴意旨略以：本件業經Ａ女指訴歷歷，且Ａ女當日下午四時許
原與男友乙○○約定見面，除非受外力脅迫，自無再與被告發生
性行為之意願；依事後被告與Ａ女於九十六年五月七日、九十六
年五月八日之通話內容觀之，可知被告因不滿Ａ女欲分手，自九
十六年四月間起至同年五月八日止，一直對Ａ女施加恐嚇，Ａ女
怕惹火被告，恐自己、家人及蔡承翰等遭遇不測，為順利脫離被
告魔掌，始非自願與其性交，原審未綜合全部事證，探究其事實
真相，而片面切割事實，有判決理由不備及違反經驗法則之違誤
云云。惟刑事訴訟法第三百七十七條規定，上訴於第三審法院，
非以判決違背法令為理由，不得為之。是提起第三審上訴，應以
原判決違背法令為理由，係屬法定要件。如果上訴理由書狀並未
依據卷內訴訟資料，具體指摘原判決不適用何種法則或如何適用
不當，或所指摘原判決違法情事，顯與法律規定得為第三審上訴
理由之違法情形，不相適合時，均應認其上訴為違背法律上之程
式，予以駁回。原判決已就其調查證據之結果，無從為被告有罪
確信之心證理由，詳予闡述，所為論斷與經驗法則及論理法則無
違，自不能任意指摘為違法。上訴意旨，就原判決上開論斷，究
有如何違背證據法則與理由不備之違法情形，並未具體表明，徒
就原判決已說明之事項或屬原審採證、認事職權之適法行使，任
意指摘，難謂為適法之第三審上訴理由，應認其上訴不合法律上
之程式，予以駁回。
據上論結，應依刑事訴訟法第三百九十五條前段，判決如主文。
中    華    民    國  九十九  年    七    月   十五   日
                      最高法院刑事第十三庭
                          審判長法官  賴  忠  星
                                法官  呂  丹  玉
                                法官  吳      燦
                                法官  蔡  名  曜
                                法官  葉  麗  霞
本件正本證明與原本無異
                                      書  記  官
中    華    民    國  九十九  年    七    月   二十   日
                                                      Ｅ

司法院資訊處製作；財團法人民間司法改革基金會備份。
